臺灣雲林地方法院刑事判決　　　　　　　100年度訴字第186號
公　訴　人　臺灣雲林地方法院檢察署檢察官
被　　　告　周榮賓
指定辯護人　本院公設辯護人許俊雄
上列被告因違反毒品危害防制條例案件，經檢察官提起公訴（10
0 年度偵字第652 號、第738 號），本院判決如下：
    主      文
周榮賓犯附表一編號１至７所示各罪，各處如附表編號１至７所
示之刑。應執行有期徒刑肆年。另案扣押之E-TOUCH 廠牌行動電
話壹支（不含搭配使用之門號0000000000號晶片卡壹
張）沒收。未扣案之販賣第二級毒品所得共計新臺幣壹萬元沒收
，如全部或一部不能沒收時，以其財產抵償。
其餘被訴部分公訴不受理。
    事實及理由
壹、有罪部分：
一、犯罪事實：
  (一)周榮賓基於販賣第二級毒品甲基安非他命（起訴書誤載為安
    非他命，均由本院逕予更正）以營利之犯意，持用其所有於
    另案查扣之E-TOUCH 廠牌行動電話1 支（搭配使用非其所有
    之門號0000000000號晶片卡1 張，下稱本案行動電話）作為
    對外聯絡之工具，而分別為下述販賣甲基安非他命之行為：
  1.鍾佳成於民國99年12月16日19時51分許，持用門號00000000
    00號行動電話與持用本案行動電話之周榮賓聯絡後（通話內
    容見附表二編號１），相約在雲林縣西螺鎮公館里公館167
    號之鍾佳成住處見面。並於同日稍後，由周榮賓前往上述地
    點，以新臺幣（下同）3,000 元之價格，販賣甲基安非他命
    1 包與鍾佳成，雙方一手交錢一手交貨（價金未扣案）。
  2.廖紋佃於99年12月17日9 時4 分、13分許，持用門號000000
    0000號行動電話與持用本案行動電話之周榮賓聯絡後（通話
    內容見附表二編號２），相約在周榮賓位於雲林縣虎尾鎮頂
    溪里過溪51號之住處見面。並於同日稍後，由周榮賓在上開
    住所附近，以1,000 元之價格，販賣甲基安非他命1 包與廖
    紋佃，且自廖紋佃處得款1,000 元（未扣案），完成交易。
  3.廖俊勝於99年12月18日9 時22分許，持用門號0000000000號
    行動電話與持用本案行動電話之周榮賓聯絡後（通話內容見
    附表二編號３），相約在周榮賓上開住處見面。並於同日稍
    後，由周榮賓在上開地點前，以1,000 元之價格，販賣甲基
    安非他命1 包與廖俊勝，廖俊勝則交付1,000 元之價金與周
    榮賓（價金未扣案），買賣完成。
  4.鄭秉育於99年12月18日20時3 分、12分許，持用門號000000
    0000號行動電話與持用本案行動電話之周榮賓聯絡後（通話
    內容見附表二編號４），相約在雲林縣虎尾鎮虎尾農工前見
    面。並於同日稍後，由周榮賓在上揭地點，以1,000 元之價
    格，販賣甲基安非他命1 包與鄭秉育，雙方銀貨兩訖（價金
    未扣案），完成買賣。
  5.廖忠利於99年12月19日13時9 分、42分、52分許，持用門號
    0000000000號行動電話與持用本案行動電話之周榮賓聯絡後
    （通話內容見附表二編號５），相約在雲林縣虎尾鎮「六房
    媽祖廟」前見面。並於同日稍後，由周榮賓前往上開地點，
    以2,000 元之價格，將甲基安非他命1 包交與廖忠利而著手
    販賣，惟廖忠利發覺該包甲基安非他命之品質不佳後，拒絕
    購買而返還之，使本次交易止於未遂階段。
  6.鄭秉育於99年12月21日12時28分許，持用門號0000000000號
    行動電話與持用本案行動電話之周榮賓聯絡後（通話內容見
    附表二編號６），相約在周榮賓前述住處見面。並於同日稍
    後，由周榮賓在上揭地點，以3,000 元（起訴書誤載為1,00
    0 元）之價格，販賣甲基安非他命1 包與鄭秉育，並向鄭秉
    育收取3,000 元之款項（未扣案），交易完成。
  7.廖俊勝於99年12月22日22時51分、23時1 分許，持用門號00
    00000000號行動電話與持用本案行動電話之周榮賓聯絡後（
    通話內容見附表二編號７），相約在雲林縣西螺鎮「小娘娘
    護膚店」見面。並於同日稍後，由周榮賓在上開地點，以1,
    000 元（起訴書誤載為3,000 元）之價格，販賣甲基安非他
    命1 包與廖俊勝，廖俊勝則交付1,000 元之價金與周榮賓（
    價金未扣案），買賣完成。
  (二)嗣經警方持本院核發之通訊監察書對門號0000000000號電話
    號碼實施通訊監察，方循線查獲上情。
二、認定犯罪事實所憑之證據及理由：
  (一)證據能力方面：
  1.卷附通訊監察譯文（出處見附表二編號１至７所示），係檢
    警持本院核發之通訊監察書對門號0000000000號電話號碼實
    施通訊監察後所取得，並無違法監聽之情，此有本院99年度
    聲監字第670 號通訊監察書1 紙在卷可查（見警卷第69頁至
    第70頁），是該通訊監察譯文應有證據能力。
  2.按被告以外之人於偵查中向檢察官所為陳述，除顯有不可信
    之情況者外，得為證據，刑事訴訟法第159 條之1 第2 項定
    有明文。檢察官在偵查中對被告以外之人所為之偵查筆錄，
    性質上屬傳聞證據，惟刑事訴訟法規定檢察官代表國家偵查
    犯罪、實施公訴，依法其有訊問被告、證人及鑑定人之權，
    證人、鑑定人並須具結，而實務運作時，檢察官偵查中向被
    告以外之人所取得之陳述，原則上均能遵守法律規定，不致
    違法取供，其可信度極高，職是，被告以外之人前於偵查中
    已具結而為證述，除反對該項供述得具有證據能力之一方，
    已釋明「顯有不可信之情況」之理由外，不宜遽指該證人於
    偵查中之陳述不具證據能力。經查，鍾佳成、廖紋佃、廖俊
    勝、鄭秉育及廖忠利在檢察官面前製作之偵訊筆錄（見他字
    卷第21頁至第24頁、第39頁至第40頁、第64頁至第67頁、第
    89頁至第92頁、第111 頁至第112 頁；本院卷第31頁至第33
    頁），內容均係檢察官令渠等以證人身分具結後所為之證述
    ，有該證人結文在卷可參（見他字卷第25頁、第41頁、第68
    頁、第93頁、第113 頁；本院卷第34頁），被告周榮賓及辯
    護人均未提及檢察官在訊問時有不法取供之情形，亦未釋明
    上開證人之證述有何顯不可信之情況，依上開規定，前開證
    述筆錄均得作為本案證據使用。
  3.另被告以外之人於審判外之陳述，雖不符刑事訴訟法第159
    條之1 至之4 等4 條規定，而經當事人於審判程序同意作為
    證據，法院審酌該陳述作成時之情況，認為適當者，亦得作
    為證據，刑事訴訟法第159 條之5 第1 項同有規定。本判決
    後開所引用之其餘各該被告以外之人於審判外之陳述（包括
    言詞及書面陳述），原則上均不得作為證據使用，惟被告及
    辯護人雖均知上開證據資料為傳聞證據，但於本院審判程序
    中均表示同意作為證據使用（見本院卷第42頁反面、第59頁
    ），本院審酌上開證據製作時之情況，並無違法不當之情事
    ，認為以之作為證據應屬適當，依前說明，應認該等供述證
    據例外具有證據能力。
  4.現行刑事訴訟法關於「鑑定」之規定，除選任自然人充當鑑
    定人外，另設有囑託機關鑑定制度。依同法第198 條、第20
    8 條之規定，不論鑑定人或鑑定機關、團體，固均應由法院
    、審判長、受命法官或檢察官視具體個案之需要而為選任、
    囑託，並依第206 條之規定，提出言詞或書面報告，始符合
    同法第159 條第1 項所定得作為證據之「法律有規定」之情
    形。否則所為之鑑定，仍屬傳聞證據。然於司法警察機關調
    查中之案件，為因應實務上，或因量大、或有急迫之現實需
    求，例行性當然有鑑定之必要者，例如毒品之種類與成分、
    尿液之毒品反應，或者槍彈有無殺傷力等鑑定，基於檢察一
    體原則，得由該管檢察長對於轄區內之案件，以事前概括選
    任鑑定人或囑託鑑定機關、團體之方式，俾便轄區內之司法
    警察官、司法警察對於調查中之此類案件，得即時送請先前
    已選任之鑑定人或囑託之鑑定機關、團體實施鑑定，以求時
    效（法務部92年9 月1 日法檢字第0920035083號函參照）。
    此種由檢察機關概括選任鑑定人或概括囑託鑑定機關、團體
    ，再轉知司法警察官、司法警察於調查犯罪時參考辦理之作
    為，法無明文禁止，係為因應現行刑事訴訟法增訂傳聞法則
    及其例外規定之實務運作而為。其所為之鑑定結果，與檢察
    官選任或囑託為鑑定者，性質上並無差異，同具有證據能力
    （最高法院96年度臺上字第2860號判決意旨參照）。卷附詮
    昕科技股份有限公司濫用藥物尿液檢驗報告2 紙（見本院卷
    第22頁、第24頁），係雲林縣警察局西螺分局依循實務上之
    慣例送請鑑定，參前說明，該鑑定結果屬「法律規定」得為
    證據者，應有證據能力。
  (二)證明力方面：
  1.上開犯罪事實，業據被告於警詢、偵查及本院審理中均坦承
    不諱（見警卷第7 頁至第21頁；他字卷第148 頁至第150 頁
    ；偵卷第10頁至第12頁；本院卷第39頁至第42頁、第59頁）
    ，核與證人鍾佳成、廖紋佃、廖俊勝、鄭秉育及廖忠利在檢
    察官面前所為之指證情節大致相符（見他字卷第21頁至第24
    頁、第39頁至第40頁、第64頁至第67頁、第89頁至第92頁、
    第111 頁至第112 頁），並有門號0000000000號電話號碼之
    通訊監察譯文在卷可稽。觀諸被告與鍾佳成等人之對話，時
    常使用暗語（例如：「要用多少」、「材料不好」「一千」
    ），與日常人一般生活中與親朋好友間通話方式迥異，且通
    話內容簡短，確屬實務上常見之毒品往來對話，益徵上開通
    話之目的就是為了交易毒品。又鍾佳成與廖俊勝為警查獲後
    經採尿送驗之結果，均呈「甲基安非他命陽性」反應，此有
    詮昕科技股份有限公司濫用藥物尿液檢驗報告與尿液送檢真
    實姓名對照表等附卷可查（見本院卷第22頁至第24頁），可
    信鍾佳成與廖俊勝均有施用甲基安非他命之事實。此外，亦
    有被告持以販毒聯絡使用之本案行動電話1 支另案扣押（扣
    於本院100 年度訴字第148 號案件中）可資佐證。準此，鍾
    佳成、廖紋佃、廖俊勝、鄭秉育及廖忠利所指向被告購買甲
    基安非他命等情，已可認定為真。
  2.甲基安非他命物稀價昂，其持有販賣者，政府查緝甚嚴，風
    險甚高，刑責甚重，若無營利之意圖，應無甘冒被查緝法辦
    科以重刑之危險，平白無端義務為該買賣之工作，是其販入
    之價格必較售出之價格低廉，而有從中賺取買賣差價牟利之
    意圖及事實，這也是符合經驗法則之判斷。此由被告供稱：
    我賣1,000 元的甲基安非他命約可賺500 元等語，也得明瞭
    （見本院卷第42頁）。故被告販賣甲基安非他命與鍾佳成等
    人，應係意圖牟利，並藉此從中獲利，亦可認定。
  3.綜上，足認被告之自白與事實相符，可以採信，本案事證明
    確，被告犯行洵堪認定，應依法論科。
三、論罪科刑之理由：
  (一)販賣第二級毒品罪之著手與否，除意圖營利而販入外，應視
    行為人是否已經著手於販賣行為之實行為斷，不因買賣者就
    毒品交易有無達成意思表示合致而有差別。苟行為人基於販
    賣毒品之犯意將第二級毒品攜至交易現場供買毒者挑選，縱
    因其他事由導致交易無法完成，販賣行為顯已達著手階段，
    仍該當於販賣第二級毒品未遂罪，不得僅論以意圖販賣而持
    有第二級毒品罪（最高法院90年度臺上字第2046號判決及最
    高法院85年度第4 次刑事庭會議決議參照）。關於被告販賣
    甲基安非他命與廖忠利之部分，被告與廖忠利相約在雲林縣
    虎尾鎮「六房媽祖廟」前見面後，已親自前往上開地點，將
    甲基安非他命1 包交與廖忠利，係因廖忠利不滿毒品品質而
    拒絕購買，業如前述，則參前說明，被告之行為仍該當於販
    賣毒品之著手行為，但最終未完成交易而不遂。故核被告就
    犯罪事實欄(一)1.至4.、6.至7.所為，均係犯毒品危害防制條
    例第4 條第2 項之販賣第二級毒品罪；就犯罪事實欄(一)5.所
    為，係犯毒品危害防制條例第4 條第6 項、第2 項之販賣第
    二級毒品未遂罪。被告持有甲基安非他命之低度行為，分別
    為該販賣之高度行為所吸收，均不另論罪。
  (二)被告於偵查及審判中自白上述犯行，業如前述，應依毒品危
    害防制條例第17條第2 項之規定，減輕其所犯各罪之刑。
  (三)被告著手販賣甲基安非他命與廖忠利而不遂（如犯罪事實欄
    (一)5.所示），為未遂犯，本院依刑法第25條第2 項之規定減
    輕此部分之刑，並依法遞減之。
  (四)「數罪併罰，分別宣告其罪之刑，依下列各款定其應執行者
    ：五宣告多數有期徒刑者，於各刑中之最長期以上，各刑合
    併之刑期以下，定其刑期。但不得逾30年。」刑法第51條第
    5 款定有明文。又法律上屬於自由裁量事項，尚非概無法律
    性之拘束，在法律上有其外部界限及內部界限。前者法律之
    具體規定，使法院得以具體選擇為適當裁判，此為自由裁量
    之外部界限。後者法院為自由裁量時，應考量法律之目的，
    法律秩序之理念所在，此為自由裁量之內部界限。法院為裁
    判時，二者均不得有所踰越。在數罪併罰應定其應執行刑之
    案件，法院所為刑之酌定，固屬自由裁量事項，然對於法律
    之內、外部界限，仍均應受其拘束（最高法院94年度臺非字
    第21號判決要旨參照）。從而，數罪併罰在定其應執行之刑
    之際，自應再為應執行之刑的決定，亦屬一種特別的量刑過
    程，其考量結果，並非單純表示一種數罪刑度的總和而已，
    而是再次對於同一行為人責任的檢視。相較刑法第57條定有
    科刑時應審酌的事項，此項規定係對一般犯罪行為之裁量而
    言。而合併刑之宣告，則屬一種對犯罪人本身及所犯之各種
    犯罪的綜合判斷。申言之，定執行之刑的宣告，並非在法定
    範圍之內自由裁定，應注意行為人從其犯數罪所反映的人格
    特性，及考量刑法目的相關刑事政策，妥為宣告。而刑法的
    功能中，除一般預防及特別預防之外，更重要的是，行為人
    再社會化及具體的社會保護作用，否則加諸過度之刑罰於被
    告，徒僅造成責任報應，去實現一個未知、抽象的正義。因
    此，是否為被告長期性監禁宣告的同時，應一併考量被告犯
    案情節對社會之衝擊，並注意此舉是否造成被告更生絕望的
    心理影響，使得被告的人格遭受完全性地抹滅。換言之，必
    須考量刑罰手段的相當性，儘量選擇能使受刑人復歸社會生
    活之刑罰方法。法官無法以所謂「治亂世用重典」之理由，
    加重刑罰以圖遏止歪風，即不能過度強調所謂一般預防的刑
    罰目的。實則，就人性尊嚴及人權的思想而言，任何一個人
    均非他人的工具，以加重被告的刑罰作為達到阻嚇其他人犯
    罪的手段，被告已淪為教化社會大眾的工具，喪失了作為一
    個人主體性，這均與我國刑事政策之立法有違。凡此即構成
    最高法院所揭示「內部界限」之意義。本院考量上情，並斟
    酌被告販賣毒品之行為，助長毒品在外氾濫，影響社會治安
    ，殊不可取，但被告販賣毒品之對象僅有5 人（其中1 人未
    完成交易），次數僅有7 次，各次交易金額也只有1,000 元
    至3,000 元不等，犯罪情節非屬重大，而與大量走私進口或
    長期販賣毒品之所謂「大盤」、「中盤」之販毒者有別，且
    其犯後坦承犯罪，已見悔改之心，暨其現有另外販賣毒品案
    件在本院另案（100 年度訴字第148 號）審理中，兼衡其自
    承教育程度為高職肄業，智識程度不高等一切情狀，分別量
    處如附表一編號１至７所示各罪之刑，再定其應執行之刑如
    主文所示。
  (五)毒品危害防制條例第19條第1 項規定，犯第4 條之罪者，其
    供犯罪所用或因犯罪所得之財物，均沒收之，如全部或一部
    不能沒收時，追徵其價額或以其財產抵償之。但該條項並無
    如同條例第18條第1 項所定「不問屬於犯人與否，沒收之」
    之明文，自屬相對沒收主義之立法。是其應沒收之物，應以
    屬被告所有者為限（最高法院95年度臺上字第305 號判決意
    旨參照）。且屬於本條所定沒收之標的，如得以直接沒收者
    ，判決主文僅宣告沒收即可，不生「追徵其價額」或「以其
    財產抵償之」問題，須沒收之標的全部或一部不能沒收時，
    始生「追徵其價額」或「以其財產抵償之」選項問題。而「
    追徵其價額」或「以其財產抵償之」係屬兩種選項，分別係
    針對現行貨幣以外之其他財產與現行貨幣而言。其中，「追
    徵其價額」者，係指所沒收之物為金錢以外之其他財物而無
    法沒收時，因其實際價值不確定，應追徵其價額，使其繳納
    與原物相當之價額，並無以其財產抵償之問題。倘嗣後追徵
    其金錢價額，不得結果而須以其財產抵償者，要屬行政執行
    機關依強制執行之法律之執行問題，即無不能執行之情形，
    自毋庸諭知「或以其財產抵償之」。如不能沒收之沒收標的
    為金錢時，因價值確定，判決主文直接宣告「以其財產抵償
    之」即可，不發生追徵價額之問題（最高法院99年度第5 次
    刑事庭會議決議參照）。則：
  1.本案行動電話1 支（不含門號0000000000號晶片卡），為被
    告所有供本件販毒聯絡使用之工具，業據被告供認在卷（見
    本院卷第42頁），自應依上述規定諭知沒收。且本案行動電
    話已於本院另案查扣中，此有臺灣雲林地方法院檢察署（下
    稱雲林地檢署）99年度偵字第6297號起訴書1 紙附卷可查（
    見本院卷第7 頁至第8 頁），是並無不能沒收之問題，爰不
    另為「追徵價額」之諭知。至其內使用之該晶片卡，並非被
    告所有，也經被告供述明確（見本院卷第42頁），自無法依
    上述規定宣告沒收。
  2.被告各次販賣甲基安非他命所得（犯罪事實欄(一)1.至4.、6.
    至7.），均未扣案，仍應依前述規定於各罪項下諭知沒收，
    如全部或一部不能沒收時，以其財產抵償。
貳、不受理之部分：
一、公訴意旨另以：被告基於販賣甲基安非他命以營利之犯意，
    於99年12月19日12時3 分、10分許，持用本案行動電話與廖
    紋佃聯絡後，相約在被告前開住處見面。並於同日稍後，由
    被告在約定地點，以1,000 元之價格販賣甲基安非他命1 包
    與廖紋佃，得款1,000 元。因認被告涉犯毒品危害防制條例
    第4 條第2 項之販賣第二級毒品罪嫌。
二、按已經提起公訴或自訴之案件，在同依法院重行起訴者，應
    諭知不受理之判決，刑事訴訟法第303 條第2 款定有明文。
三、經查，被告前因販賣毒品與廖紋佃，涉犯上開罪嫌，由雲林
    地檢署檢察官於100 年2 月16日，以99年度偵字第6297號提
    起公訴，並於100 年2 月17日訴訟繫屬於本院（100 年度訴
    字第148 號）審理中，此有該起訴書與臺灣高等法院被告前
    案紀錄表在卷供參，觀之該案起訴書犯罪事實欄(二)2.之部分
    ，係起訴「被告於99年12月19日12時4 分、11分許，持用本
    案行動電話與持用門號0000000000號行動電話之廖紋佃聯絡
    後，在被告上開住處附近，販賣1,000 元之甲基安非他命與
    廖紋佃」，將之與本案此部分被訴事實相對照，被告與廖紋
    佃聯絡交易毒品之時間，僅相差1 分鐘，其餘聯絡電話、價
    格及對象則無差異。再依門號0000000000號電話號碼之通聯
    紀錄所示（見本院卷第44頁），該門號與門號0000000000號
    電話號碼係於99年12月19日12時4 分、11分才有通話，並不
    存在同日12時3 分、10分之通聯紀錄，是本案雙方通話之時
    間，亦確係同日12時4 分、11分無誤，參以廖紋佃於另案偵
    查中證稱：我記得這1 次（指雙方於同日12時4 分、11分通
    話後之交易）是最後1 次交易等語（見本院卷第45頁），故
    本案檢察官起訴被告本次犯行，與被告於他案被訴販賣與廖
    紋佃之犯行，應屬同一犯罪事實無訛。又本案被告被訴部分
    ，係由檢察官於100 年2 月25日提起公訴，由本院於100 年
    3 月7 日受理分案，此有雲林地檢署雲檢文玄100 偵652 字
    第06265 號函及其上收文章附卷可考，是本案顯然繫屬在後
    。從而，檢察官對同一案件再於本院提起公訴，於法有違，
    應依前開規定，諭知不受理之判決。
參、應適用之法律：
一、刑事訴訟法第299 條第1 項前段、第303條第2 款。
二、毒品危害防制條例第4 條第2 項、第6 項、第17條第2 項、
    第19條第1 項。
三、刑法第11條、第51條第5 款。
本案經檢察官陳詠薇到庭執行職務。
中    華    民    國   100    年    5     月    10    日
                  刑事第七庭  審判長法  官 許佩如
                                    法  官 鍾世芬
                                    法  官 王紹銘
以上正本證明與原本無異。
如不服本判決，應於收受本判決後10日內向本院提出上訴書狀，
並應敘述具體理由。如未敘述上訴理由者，應於上訴期間屆滿後
20日內向本院補提理由書狀（均須按他造當事人之人數附繕本）
「切勿逕送上級法院」。
                                    書記官 洪秀虹
中    華    民    國   100    年    5     月    10    日
附錄本案論罪科刑法條：
《毒品危害防制條例第4 條第2 項》
製造、運輸、販賣第二級毒品者，處無期徒刑或7 年以上有期徒
刑，得併科新臺幣1,000 萬元以下罰金。
【附表一：被告所犯罪刑一覽表】
┌──┬─────┬─────┬──────────────────┐
│編號│ 犯罪事實 │ 所犯罪名 │           宣告刑之內容             │
├──┼─────┼─────┼──────────────────┤
│ １ │犯罪事實欄│毒品危害防│處有期徒刑年捌月。另案扣押之E-TOUC│
│    │(一)1.所載販│制條例第4 │H 廠牌行動電話壹支（不含搭配使用之門│
│    │賣甲基安非│條第2 項之│號0000000000號晶片卡壹張）│
│    │他命與鍾佳│販賣第二級│沒收。未扣案之販賣第二級毒品所得新臺│
│    │成之犯行  │毒品罪    │幣仟元沒收，如全部或一部不能沒收時│
│    │          │          │，以其財產抵償。                    │
├──┼─────┼─────┼──────────────────┤
│ ２ │犯罪事實欄│毒品危害防│處有期徒刑年陸月。另案扣押之E-TOUC│
│    │(一)2.所載販│制條例第4 │H 廠牌行動電話壹支（不含搭配使用之門│
│    │賣甲基安非│條第2 項之│號0000000000號晶片卡壹張）│
│    │他命與廖紋│販賣第二級│沒收。未扣案之販賣第二級毒品所得新臺│
│    │佃之犯行  │毒品罪    │幣壹仟元沒收，如全部或一部不能沒收時│
│    │          │          │，以其財產抵償。                    │
├──┼─────┼─────┼──────────────────┤
│ ３ │犯罪事實欄│毒品危害防│處有期徒刑年陸月。另案扣押之E-TOUC│
│    │(一)3.所載販│制條例第4 │H 廠牌行動電話壹支（不含搭配使用之門│
│    │賣甲基安非│條第2 項之│號0000000000號晶片卡壹張）│
│    │他命與廖俊│販賣第二級│沒收。未扣案之販賣第二級毒品所得新臺│
│    │勝之犯行  │毒品罪    │幣壹仟元沒收，如全部或一部不能沒收時│
│    │          │          │，以其財產抵償。                    │
├──┼─────┼─────┼──────────────────┤
│ ４ │犯罪事實欄│毒品危害防│處有期徒刑年陸月。另案扣押之E-TOUC│
│    │(一)4.所載販│制條例第4 │H 廠牌行動電話壹支（不含搭配使用之門│
│    │賣甲基安非│條第2 項之│號0000000000號晶片卡壹張）│
│    │他命與鄭秉│販賣第二級│沒收。未扣案之販賣第二級毒品所得新臺│
│    │育之犯行  │毒品罪    │幣壹仟元沒收，如全部或一部不能沒收時│
│    │          │          │，以其財產抵償。                    │
├──┼─────┼─────┼──────────────────┤
│ ５ │犯罪事實欄│毒品危害防│處有期徒刑貳年。另案扣押之E-TOUCH 廠│
│    │(一)5.所載販│制條例第4 │牌行動電話壹支（不含搭配使用之門號○│
│    │賣甲基安非│條第6 項、│000000000號晶片卡壹張）沒收│
│    │他命與廖忠│第2 項之販│。                                  │
│    │利而不遂之│賣第二級毒│                                    │
│    │犯行      │品未遂罪  │                                    │
├──┼─────┼─────┼──────────────────┤
│ ６ │犯罪事實欄│毒品危害防│處有期徒刑年捌月。另案扣押之E-TOUC│
│    │(一)6.所載販│制條例第4 │H廠 牌行動電話壹支（不含搭配使用之門│
│    │賣甲基安非│條第2 項之│號0000000000號晶片卡壹張）│
│    │他命與鄭秉│販賣第二級│沒收。未扣案之販賣第二級毒品所得新臺│
│    │育之犯行  │毒品罪    │幣仟元沒收，如全部或一部不能沒收時│
│    │          │          │，以其財產抵償。                    │
├──┼─────┼─────┼──────────────────┤
│ ７ │犯罪事實欄│毒品危害防│處有期徒刑年陸月。另案扣押之E-TOUC│
│    │(一)7.所載販│制條例第4 │H廠 牌行動電話壹支（不含搭配使用之門│
│    │賣甲基安非│條第2 項之│號0000000000號晶片卡壹張）│
│    │他命與廖俊│販賣第二級│沒收。未扣案之販賣第二級毒品所得新臺│
│    │勝之犯行  │毒品罪    │幣壹仟元沒收，如全部或一部不能沒收時│
│    │          │          │，以其財產抵償。                    │
└──┴─────┴─────┴──────────────────┘
【附表二：本案通訊監察譯文一覽表】
┌──┬─────┬───────────────┬──────────┐
│編號│   時間   │       通訊監察譯文內容       │        備註        │
├──┼─────┼───────────────┼──────────┤
│ １ │99年12月16│A：0000000000（周榮賓）       │佐證犯罪事實(一)1.。│
│    │日19時51分│B：0000000000（鍾佳成）       │通訊監察譯文出處：│
│    │40秒許    ├───────────────┤  見警卷第65頁。    │
│    │          │B：你在哪？                   │                    │
│    │          │A：彰化ㄋ。                   │                    │
│    │          │B：你什麼時候回來？           │                    │
│    │          │A：等一下ㄋ。                 │                    │
│    │          │B：你回來同樣在那個地方ㄇ。   │                    │
│    │          │A：對阿。                     │                    │
│    │          │B：要不然你回來再打電話給我。 │                    │
│    │          │A：喔好好。                   │                    │
├──┼─────┼───────────────┼──────────┤
│ ２ │99年12月17│A：0000-000000（周榮賓）      │佐證犯罪事實(一)2.。│
│    │日9 時4 分│B：0000-000000（廖紋佃）      │通訊監察譯文出處：│
│    │29秒許    ├───────────────┤  見警卷第60頁。    │
│    │          │B：你在睡覺喔？               │                    │
│    │          │A：在家ㄚ。                   │                    │
│    │          │B：喔好，我過去找你。         │                    │
│    │          │A：好。                       │                    │
│    ├─────┼───────────────┤                    │
│    │99年12月17│A：0000-000000（周榮賓）      │                    │
│    │日9 時13分│B：0000-000000（廖紋佃）      │                    │
│    │40秒許    ├───────────────┤                    │
│    │          │B：喂我到了喔。               │                    │
│    │          │A：喔好啦。                   │                    │
├──┼─────┼───────────────┼──────────┤
│ ３ │99年12月18│A：0000000000（周榮賓）       │佐證犯罪事實(一)3.。│
│    │日9 時22分│B：0000000000（廖俊勝）       │通訊監察譯文出處：│
│    │17秒      ├───────────────┤  見警卷第63頁。    │
│    │          │B：喂，大仔，我現在在你家門口 │                    │
│    │          │   。                         │                    │
│    │          │A：誰叫你到我家你是幹什麼？   │                    │
│    │          │B：你電話又不接阿，現在ㄋ？   │                    │
│    │          │A：好啦，我下來啦。           │                    │
├──┼─────┼───────────────┼──────────┤
│ ４ │99年12月18│A：0000000000（周榮賓）       │佐證犯罪事實(一)4.。│
│    │日20時3 分│B：0000000000（鄭秉育）       │通訊監察譯文出處：│
│    │34秒      ├───────────────┤  見警卷第61頁。    │
│    │          │B：你要過來了ㄇ？             │                    │
│    │          │A：我人在虎尾農工這仔，我車被 │                    │
│    │          │   堵塞，無法動，你有辦法過來 │                    │
│    │          │   ㄇ？                       │                    │
│    │          │B：喔好啦。                   │                    │
│    │          │A：你過來再打電話給我。       │                    │
│    ├─────┼───────────────┤                    │
│    │99年12月18│A：0000000000（周榮賓）       │                    │
│    │日20時12分│B：0000000000（鄭秉育）       │                    │
│    │53秒      ├───────────────┤                    │
│    │          │B：喂我到了。                 │                    │
│    │          │A：要用多少？                 │                    │
│    │          │B：一啦阿，大仔給我一炮好ㄇ？ │                    │
│    │          │A：沒法度ㄋ，我身上剩下3 千元 │                    │
│    │          │   啦。                       │                    │
├──┼─────┼───────────────┼──────────┤
│ ５ │99年12月19│A：0000000000（周榮賓）       │佐證犯罪事實(一)5.。│
│    │日13時9 分│B：0000000000（廖忠利）       │通訊監察譯文出處：│
│    │18秒許    ├───────────────┤  見警卷第66頁至第67│
│    │          │A：喂，有回來了，可是沒有很多 │  頁。              │
│    │          │   ，價錢比較高。             │                    │
│    │          │B：怎嘛講上次比較不好，好差。 │                    │
│    │          │A：材料比較不好。             │                    │
│    │          │B：你人在哪裡？               │                    │
│    │          │A：我人在虎尾。               │                    │
│    │          │B：那多少？                   │                    │
│    │          │A：一啦。                     │                    │
│    │          │B：那能吃嘛？                 │                    │
│    │          │A：真的有錢也沒有地方作。     │                    │
│    │          │B：那我拿一些好啦。           │                    │
│    │          │A：董仔你能過來ㄇ，我車被我阿 │                    │
│    │          │   兄開走。                   │                    │
│    │          │B：那你在哪裡？               │                    │
│    │          │A：我人在虎尾過溪半路店全家超 │                    │
│    │          │   商相等。                   │                    │
│    │          │B：我到過溪再打電話給你。     │                    │
│    ├─────┼───────────────┤                    │
│    │99年12月19│A：0000000000（周榮賓）       │                    │
│    │日13時42分│B：0000000000（廖忠利）       │                    │
│    │54秒許    ├───────────────┤                    │
│    │          │B：你說過溪半路店在哪裡？     │                    │
│    │          │A：沒關係，你說人在那裡我過去 │                    │
│    │          │   找你。                     │                    │
│    │          │B：我現在看到這裡有一個六房媽 │                    │
│    │          │   天上聖母這仔。             │                    │
│    │          │A：喔，你人在縱貫路我過去找你 │                    │
│    │          │   。                         │                    │
│    ├─────┼───────────────┤                    │
│    │99年12月19│A：0000000000（周榮賓）       │                    │
│    │日13時52分│B：0000000000（廖忠利）       │                    │
│    │          ├───────────────┤                    │
│    │          │A：喂你人在哪裡？             │                    │
│    │          │B：你甘找沒有阿，有啦，我人就 │                    │
│    │          │   在你對面。                 │                    │
├──┼─────┼───────────────┼──────────┤
│ ６ │99年12月21│A：0000000000（周榮賓）       │佐證犯罪事實(一)6.。│
│    │日12時28分│B：0000000000（鄭秉育）       │通訊監察譯文出處：│
│    │18秒      ├───────────────┤  見警卷第61頁至第62│
│    │          │B：大仔喔，你今天有那個ㄋ？   │  頁。              │
│    │          │A：有阿，我人在家。           │                    │
│    │          │B：我等一下從台中要回去我工作 │                    │
│    │          │   做完，OK 喔。              │                    │
│    │          │A：從那裡回來要多久？         │                    │
│    │          │B：差不多1小時。              │                    │
│    │          │A：1小時我已經睡了。          │                    │
│    │          │B：不要這樣啦，等我一下。     │                    │
│    │          │A：好啦。                     │                    │
│    │          │B：等我喔，不能沒有喔，我馬上 │                    │
│    │          │   就回去。                   │                    │
│    │          │A：好啦。                     │                    │
├──┼─────┼───────────────┼──────────┤
│ ７ │99年12月22│A：0000000000（周榮賓）       │佐證犯罪事實(一)7.。│
│    │日22時51分│B：0000000000（廖俊勝）       │通訊監察譯文出處：│
│    │8 秒      ├───────────────┤  見警卷第63頁至第64│
│    │          │B：大仔你現在有在附近。       │  頁。              │
│    │          │A：沒有怎樣。                 │                    │
│    │          │B：你想ㄋ不會向你欠。         │                    │
│    │          │A：你要買多少。               │                    │
│    │          │B：一千啦。                   │                    │
│    │          │A：要卡晚差不多半小時。       │                    │
│    │          │B：我要去哪等你，現在很涼。   │                    │
│    │          │A：要不然你到西螺交流道下小娘 │                    │
│    │          │   娘那等我。                 │                    │
│    │          │B：現在。                     │                    │
│    │          │A：對啦。                     │                    │
│    │          │B：現在。                     │                    │
│    │          │A：對啦。                     │                    │
│    ├─────┼───────────────┤                    │
│    │99年12月22│A：0000000000（周榮賓）       │                    │
│    │日23時1 分│B：0000000000（廖俊勝）       │                    │
│    │19秒      ├───────────────┤                    │
│    │          │B：喂，我現在在小娘娘這仔。   │                    │
│    │          │A：好。                       │                    │
└──┴─────┴───────────────┴──────────┘